【裁判字號】    98,交聲,1714
【裁判日期】    980908
【裁判案由】    交管條例聲異
【裁判全文】
臺灣板橋地方法院交通事件裁定        98年度交聲字第1714號
原處分機關  交通部公路總局臺北區監理所
異  議  人
即受處分人  甲○○
上列異議人即受處分人因違反道路交通管理處罰條例案件，對於
交通部公路總局臺北區監理所98年6 月23日所為之裁決處分（裁
決字號：北監營裁字第裁40-DB0000000號），聲明異議，本院裁
定如下：
    主  文
異議駁回。
    理  由
一、原處分意旨略以：異議人即受處分人甲○○於民國98年5 月
    13日晚間11時5 分許，騎乘車牌號碼233-BNB 號重型機車，
    行經桃園縣八德市○○路○ 段與大和路口，因闖紅燈違規，
    為桃園縣政府警察局八德分局四維派出所員警舉發「行經燈
    光號誌路口闖紅燈」，並依道路交通管理處罰條例第53條第
    1 項之規定，製發桃警局交字第DB0000000 號舉發違反道路
    交通管理事件通知單（下稱舉發通知單），並當場將上揭舉
    發通知單交予異議人簽收。異議人於應到案日前之98年5 月
    21日向交通部公路總局新竹區監理所桃園監理站陳述意見，
    原處分機關以異議人違規事實明確，依道路交通管理處罰條
    例第53條第1 項、第63條第1 項第3 款之規定，於98年6 月
    23日以北監營裁字第裁40-DB0000000號裁決書裁處罰鍰新臺
    幣（下同）1,800 元，並記違規點數3 點，前開裁決書於98
    年6 月23日由異議人親自簽收，有前述舉發通知單、裁決書
    在卷足稽。
二、聲明異議意旨如附件。
三、按汽車行駛至交岔路口，其行進、轉彎，應遵守燈光號誌，
    道路交通安全規則第102 條第1 項第1 款定有明文。又汽車
    駕駛人，行經有燈光號誌管制之交岔路口闖紅燈者，處新臺
    幣1,800 元以上5,400 元以下罰鍰，並應記違規點數3 點，
    道路交通管理處罰條例第53條第1 項、63條第1 項第3 款分
    別定有明文。經查，異議人於98年5 月13日晚間11時5 分許
    ，騎乘車牌號碼233-BNB 號重型機車，行經桃園縣八德市○
    ○路○ 段與大和路口，闖越紅燈之違規事實，業據證人即當
    日舉發員警邱韋豪於本院訊問時證稱：98年5 月13日晚間11
    時5 分許，伊在桃園縣八德市○○路○ 段與大和路口執行取
    締交通違規勤務，異議人騎乘機車沿桃園縣八德市○○路往
    桃園方向行駛，行經介壽路2 段與介壽路2 段133 巷口時，
    該處燈號業已變為紅燈一段時間，異議人並未停止，直接穿
    越路口，伊便攔停舉發異議人等語（見本院98年7 月28日訊
    問筆錄）。證人邱韋豪係於執行勤務中偶然發覺異議人有前
    開違規情事，其與異議人無夙怨嫌隙，實無必要甘冒偽證重
    責而捏造前開情節誣陷異議人，且證人邱韋豪為執行交通取
    締勤務之警員，對此等交通案件必有相當舉發之經驗，其復
    於本院審理時證述：伊所在位置為異議人行向同側車道，距
    離異議人違規地點僅10至20公尺等語（見本院98年7 月28日
    訊問筆錄），證人邱韋豪所在既與異議人同側，且與異議人
    違規地點距離非遠，證人邱韋豪當可清楚見聞異議人前開違
    規之舉，當無誤判之虞，證人邱韋豪明確證述異議人前開違
    規情節，自屬可信。異議人確有前開違規情事，堪以認定。
    至異議人雖辯稱其通過路口為綠燈，行經一半始轉為紅燈云
    云，然果異議人通過路口時確為綠燈，衡情舉發員警當可預
    見斯時恐有其他車輛亦正常於綠燈時通過路口，而該違規路
    口距離舉發員警所在又僅有短短10至20公尺，苟員警此時突
    然出現路中無由取締綠燈直行車輛，極有遭煞停不及車輛撞
    擊之高度危險，員警至愚亦無可能甘冒生命危險於綠燈或甫
    由綠燈轉換燈號時為舉發闖紅燈之舉，故異議人稱其於通過
    路口時為綠燈云云，顯無可採。末者，警方取締交通違規事
    件，其以照相方式取證者，固足為違規之證明，惟警員當場
    舉發者，既經舉發員警本身之目睹、耳聞，亦足為違規人違
    規之證明，非必所有之違規事件，均須有照片或其他書面資
    料方足為違規之證據，故本件雖無採證相片，然依證人邱韋
    豪前開證述內容佐以相關事證即足認諸異議人前開違規情事
    ，自無須必以採證照片始可認定異議人違規情事，異議人辯
    稱本案未提供任何舉證證據云云，亦無可採。
四、綜上所述，異議人確有在前開時、地，駕車行經有燈光號誌
    管制之交叉路口闖紅燈違規行為。原處分機關依前開道路交
    通管理處罰條例第53條第1 項、第63條第1 項第3 款之規定
    ，裁處受處分人罰鍰1,800 元，並記違規點數3 點，尚無違
    誤。異議人異議意旨，為無理由，自應將其異議駁回。
據上論斷，應依道路交通管理處罰條例第87條第2 項、道路交通
案件處理辦法第19條，裁定如主文。
中    華    民    國    98    年    9     月    8     日
                    交通法庭  法  官  何燕蓉
此正本與原本無異。
如不服本裁定應於送達後5日內向本院提出抗告狀。
                              書記官  李崇文
中    華    民    國    98    年    9     月    9     日


司法院資訊處製作；財團法人民間司法改革基金會備份。
